【裁判字號】    89,交易,335
【裁判日期】    890728
【裁判案由】    過失傷害
【裁判全文】
~w2z2;臺灣高雄地方法院刑事判決~w1z1;    八十九年度交易字第三三五號
    公  訴  人  臺灣高雄地方法院檢察署檢察官
    被      告  乙○○
右列被告因過失傷害案件，經檢察官提起公訴（八十九年度偵字第五一四三號），本
院判決如左：
    主  文
乙○○因過失傷害人，處有期徒刑月，如易科罰金，以佰元折算壹日。
    事  實
一、乙○○考領有普通小型車駕駛執照，於民國八十八年十二月十八日下午七時許，
    駕駛車牌號碼ＸＦ─四五二六號自用小客車，沿高雄縣茄萣鄉○○村○○路由東
    往西方向行駛，途經民族路與民治路設有閃光黃燈（原應為行車管制號誌，因故
    改成閃光黃燈運轉，其顯示之意義與特種閃光號誌完全相同）之交岔路口時，本
    應注意︰（一）汽車行駛至交岔路口，應遵守燈光號誌；（二）閃光黃燈表示「
    警告」，車輛應減速接近，注意安全，小心通過；（三）汽車行駛時，駕駛人應
    注意車前狀況，並隨時採取必要之安全措施，以避免道路交通事故之發生，且依
    當時夜間天雨路滑，民治路劃設有快、慢車道，閃光黃燈號誌正常運作，又依其
    智識、能力亦無不能注意之情事，竟疏於注意遵守閃光黃燈號誌，減速接近，小
    心通過，亦未注意警戒車前動態，並採取適當、必要及有效之閃避、煞停等安全
    措施，適有甲○○未考領有何駕駛執照，騎乘車牌號碼ＷＤＨ─六七九號（起訴
    書誤繕為ＷＯＨ─六七九號）輕型機車，原由民治路由西往東方向駛至該交岔路
    口後，左轉彎沿民族路慢車道由南往北方向直行，正穿越民治路時，遽遭乙○○
    之自用小客車左側方向燈、左前保險桿正面撞擊該部機車右側車身，致甲○○因
    此受有右小腿脛腓骨骨折、左肩肱骨、頸骨折等傷害。乙○○於肇事後，立即駕
    車將甲○○送至臺南市府城醫院救護，再轉往臺南市立醫院手術。另由甲○○之
    子黃秋雅以電話向高雄縣警察局茄萣分駐所報告，其母與車牌號碼ＸＦ─四五二
    六號自用小客車發生車禍等情（不符合刑法上自首要件）。
二、案經被害人甲○○訴由高雄縣警察局湖內分局報請臺灣高雄地方法院檢察署檢察
    官偵查起訴。
    理  由
一、訊據被告乙○○於本院審理中初訊時供認有於前揭時地駕車肇事，並撞傷告訴人
    甲○○之事實不諱，核與告訴人甲○○於警、偵訊及本院審理中指訴情節相符，
    復有關係車輛損害照片三幀、被告與告訴人互不爭執（見八十九年五月十七日訊
    問筆錄）之現場草圖乙紙（偵查卷第十頁參照）、被告提出事後拍攝交岔路口照
    片與車損照片各二幀、高雄縣警察局湖內分局茄萣分駐所道路交通事故證明書乙
    紙及臺南市立醫院醫師出具之診斷證明書乙張在卷可資佐証。至告訴人指述被告
    自用小客車於車禍當時並未燃亮大燈乙節，被告及告訴人雙方皆有所爭執，惟雙
    方均未提出具體證據俾供調查，本院實查無其他積極證據足證此一爭點，洵難僅
    憑被告或告訴人之單方片面供述遽以認定事實。
二、按閃光黃燈表示「警告」，車輛應減速接近，注意安全，小心通過；行車管制號
    誌之紅、黃色燈號需要改成閃光運轉，其顯示之意義與特種閃光號誌完全相同；
    汽車駕駛人，應注意車前狀況，並隨時採取必要之安全措施，道路交通標誌標線
    號誌設置規則第二百十一條第一項第一款、第二項及道路交通安全規則第九十四
    條第三項分別定有明文。被告既考領有普通小型車駕駛執照，對於前揭規定自無
    法諉為不知，且前揭規定之義務亦為被告應注意之事項，況依當時夜間天雨路滑
    ，民治路劃設有快、慢車道，閃光黃燈號誌正常運作，有前揭證據資料足資佐憑
    ，又依被告之智識、能力亦無不能注意之情事，竟疏於注意遵守閃光黃燈號誌，
    減速接近，小心通過，亦未注意警戒車前動態，並採取適當、必要及有效之閃避
    、煞停等安全措施，致肇事使告訴人受傷，其有過失，已經明顯。告訴人因本件
    道路交通事故而受傷，與被告之過失行為間並有相當之因果關係。至告訴人甲○
    ○未考領有何駕駛執照，其駕駛能力、技術均未臻成熟，原應不得騎乘機車（道
    路交通管理處罰條例第二十一條第一項第一款參照），故告訴人無駕駛執照騎乘
    機車，對於本件道路交通事故之發生固亦有過失，惟被告過失之刑事責任，業據
    本院認定如上，且該過失程度顯較告訴人為大，被告自不得據此引為渠解免刑事
    責任之理由。是本案事證已臻明確，被告過失傷害之犯行堪以認定，應予依法論
    科。
三、被告駕車肇事，致告訴人受傷，核其所為，係犯刑法第二百八十四條第一項前段
    之普通過失傷害罪。爰審酌被告前開過失之程度，肇事後即時送告訴人就醫，且
    犯罪後大致坦承犯行，態度尚可，惟迄今尚未與告訴人達成和解，告訴人就本件
    道路交通事故之發生亦有過失，及告訴人受傷情形等一切情狀，量處如主文所示
    之刑，並諭知易科罰金之折算標準。
據上論斷，應依刑事訴訟法第二百九十九條第一項前段，刑法第二百八十四條第一項
前段、第四十一條，罰金罰鍰提高標準條例第一條前段、第二條，判決如主文。
本案經檢察官蕭宇誠到庭執行職務。
中      華      民      國      八十九      年    七    月    二十八    日
                                  臺灣高雄地方法院交通法庭
                                      法  官
如不服本判決，應於送達後十日內，向本院提出上訴狀。
附錄本案論罪科刑法條全文：
刑法二百八十四條第一項前段
  因過失傷害人者，處六月以下有期徒刑、拘役或五百元以下罰金。


司法院資訊處製作；財團法人民間司法改革基金會備份。
